Etats des inventaires des collections de du Fichier national et continental de la BDIC
Agence Bibliographique de l’Enseignement Supérieur
- France. Algérie (Guerre d'Algérie), COTES/MULTIPLES
  - France. Algérie (Guerre d'Algérie). Tracts de l'armée française à destination des populations musulmanes. Quelques tracts algériens rappelant l'anniversaire de juillet 1962, 1954-1962; F/DELTA/RES/0407; 425 pièces
    - Laissez-passer pour l’Est. Laissez-passer pour la mort, F/DELTA/RES/0407/385; 1 pièce
    - A vous qui prolongez une lutte fratricide je dis: pourquoi tuer ?, F/DELTA/RES/0407/386; 1 pièce
    - Moi, De Gaulle, j’ouvre la porte de la réconciliation et de l’espoir à vous que le désespoir a plongés dans l’erreur. Ayez le courage de la franchir, F/DELTA/RES/0407/387; 1 pièce
    - A vous qui prolongez une lutte fratricide je dis: pourquoi tuer ?, F/DELTA/RES/0407/388; 1 pièce
      [Texte en arabe et en français].
    - Combattants des djebels, vous avez aujourd’hui la certitude que les chefs de l’organisation extérieure vous abandonnent pour tenter de sauver leurs privilèges et leurs prébendes. Le Général De Gaulle vous a dit « cessez ces combats absurdes », F/DELTA/RES/0407/389; 1 pièce
    - La voix de la vérité. Homme des douars ! Ecoute-moi… Je t’apporte des nouvelles… C’est la vérité, la sagesse…, F/DELTA/RES/0407/390; 1 pièce
    - La voix de la vérité. Homme des douars ! Ecoute-moi… Comme je te l’avais promis il y a 15 jours, je viens à nouveau t’apporter des nouvelles, F/DELTA/RES/0407/391; 1 pièce
    - Algériens, Algériennes. Dès sa première proclamation au peuple, le 19 juin 1965, le Conseil de la Révolution s’engageait à créer et réunir les conditions nécessaires à l’institution d’un état démocratique, organisé et sérieux fondé sur la porale et régi par des lois, F/DELTA/RES/0407/392; 1 pièce
    - Elections communales. Expression de la volonté populaire, F/DELTA/RES/0407/393; 1 pièce
      Ce document est un papillon.
    - La nouvelle institution communale: respect des droits de tous les citoyens, F/DELTA/RES/0407/394; 1 pièce
      [FLN – Commissariat national du parti pour le Grand Alger].
    - La révolution du 1er novembre est celle des Hommes libres, F/DELTA/RES/0407/395; 1 pièce
      [Commissariat politique de l’ANP].
    - La construction du socialisme est une réalisation de la volonté des martyrs, F/DELTA/RES/0407/396; 1 pièce
    - La révolution du 1er novembre est une réponse aux aspirations du Peuple, F/DELTA/RES/0407/397; 1 pièce
    - La charte communale: la révolution par le peuple et pour le peuple, F/DELTA/RES/0407/398; 1 pièce
    - La nouvelle institution communale: résorption du chômage, F/DELTA/RES/0407/399; 1 pièce
    - La nouvelle institution communale: nouvel élan d’orientation de la jeunesse, F/DELTA/RES/0407/400; 1 pièce
    - La nouvelle institution communale: association de la femme aux affaires du pays, F/DELTA/RES/0407/401; 1 pièce
    - La nouvelle commune: réalisation de l’unité révolutionnaire, F/DELTA/RES/0407/402; 1 pièce
    - Les élections communales: expression de la volonté populaire, F/DELTA/RES/0407/403; 1 pièce
    - La nouvelle institution communale: instauration effective de justice sociale, F/DELTA/RES/0407/404; 1 pièce
    - Les élections communales: expression de la volonté populaire, F/DELTA/RES/0407/405; 1 pièce
    - 5 février 1967: date historique de l’instauration de la démocratie, F/DELTA/RES/0407/406; 1 pièce
    - La nouvelle institution communale: avenir assuré pour vos enfants, F/DELTA/RES/0407/407; 2 pièces
      Le second document est un tract: "Frères ! Nos chefs indignes ne veulent pas la paix car ils profitent de la guerre. Ils trahissent ainsi les aspirations du peuple. Appuyé par les purs patriotes, le courageux Zabana s’est dressé pour faire éclater la vérité".
    - Les élections communales: étape fondamentale dans l’édification socialiste, F/DELTA/RES/0407/408; 1 pièce
    - La nouvelle organisation communale: premier support de l’institution politique de l’Etat socialiste, F/DELTA/RES/0407/409; 1 pièce
  - France. Algérie (Guerre d'Algérie). Tracts du Front de libération nationale à destination de la Métropole, 1959-1961; 4/DELTA/RES/0143
    Don anonyme (n° 48625 ) effectué le 28 janvier 1960.
    Dons multiples (n° 48840, 49265, 49774 ) effectués par le FLN le 2 juin 1960, le 1er mars 1961 et le 18 janvier 1962.
    Don (n° 48159 ) effectué par l'International Bank for Reconstruction and Development (New dehli) le 12 décembre 1959.
    - Le FLN condamne formellement les élections législatives des 28/29 novembre en Algérie, 11 novembre 1958; 1 feuillet
    - Appel au peuple français. La déclaration du GPRA du 28 septembre a suscité un immense espoir. Signé de la Fédération de Paris du FLN, 17 octobre 1959; 2 feuillets
    - Documents relatifs àl'opinion de la presse suédoise concernant le rapport de la Croix-Rouge et les faux documents de l'Ambassade de France, 1 feuillet
    - Déclarations et communiqués du CNRA, 7 feuillets
      Ce dossier comporte notamment des communiqués de Ferhat Abbas.
    - Déclaration dans le cadre du programme arrêté par le CNRA à Tripoli, 1er juillet 1960; 1 feuillet
    - Les "calots bleus" instruments de racisme colonial, 25 août 1960; 1 feuillet
    - Communiqué à Paris, dans la salle du Cherche-midi, où se déroule le procès des patriotes français accusés d'aide au FLN, 19 septembre 1960; 1 feuillet
    - Déclaration de 121 personnalités françaises sur le droit à l'insoumission dans la guerre d'Algérie, 22 septembre 1960; 1 feuillet
      Algérie -- 1954-1962 (Guerre d'Algérie); Insoumis
    - Peuple français, De Gaulle continue de faire monter sur l'échafaud les patriotes algériens, 22 septembre 1960; 1 feuillet
    - La Fédération de France du FLN tient à revendiquer son entière responsabilité dans les actions menées contre les "calots bleus" le 23 octobre ..., 26 octobre 1960; 1 feuillet
    - Appel aux algériens en vue de l'abstention du référendum du 8 janvier 1961, 08 décembre 1960; 1 feuillet
    - Appel aux européens d'Algérie, 25 janvier 1961; 1 feuillet
    - Déclaration de la Fédération de France. Le putsch du 22 avril..., 27 avril 1961; 1 feuillet
    - Déclaration...sur la répression et les mesures policières dans la région parisienne, 17 octobre 1961; 1 feuillet
    - Appel au peuple français, 18 octobre 1961; 1 feuillet
    - Aux démocrates français. La guerre d'Algérie continue..., 05 décembre 1961; 1 feuillet
  - France. Algérie (Guerre d'Algérie). Tracts de l'Union générale des travilleurs algériens à Tunis, 1959; F/DELTA/0266; 8 pièces
    Travailleurs étrangers algériens; France -- 1958-.... (5e République)
- France. Alliance des étudiants révolutionnaires, 1972-….; 4/DELTA/1147
  Mouvements étudiants; France -- 1969-1974 (G. Pompidou)
  Étudiants -- Activité politique; France -- 1969-1974 (G. Pompidou)
  Étudiants -- Syndicats; France -- 1969-1974 (G. Pompidou)
- France. Alsace-Lorraine, 1918-1926; 4/DELTA/0167
  Alsace-Lorraine, Question d'
- France. Alsace Lorraine, [1871-1939]; 4/DELTA/0944
  Alsace (France) -- 1871-1918 (Période allemande)
  Alsace-Lorraine -- Histoire
- France. Alsace-Lorraine, [1871-1939]; 4/DELTA/0236
- France.Alsace-Lorraine. Industrie, 1919-1939; 4/DELTA/0078
  Circulaires éditées par la défense des actionnaires de la société commerciale de la potasse d'Alsace. Brochures de propagande pour la potasse d'Alsace.
- France. Alsace-Lorraine. Mouvement régionaliste d'Alsace-Lorraine E. L., 1972; 4/DELTA/RES/0242; 1 chemise (4 pièces)
  Don de B. Fousse, non enregistré. Mais les pièces ont été adressés à la BDIC en août 1972, comme en atteste une enveloppe conservée dans le fonds.
  Les pièces ont été numérotées par la BDIC.
  Collection de trois tracts du Mouvement régionaliste d’Alsace-Lorraine E.L, créé à Strasbourg le 15 novembre 1970, conservés avec l’enveloppe dans laquelle ils ont été adressés à la BDIC.
  Alsace-Lorraine; Régionalisme
  Mouvements autonomistes; France -- 1969-1974 (G. Pompidou)
  - « Mouvement régionaliste d’Alsace-Lorraine E.L. / Elsass-Lothringische Föderlistische Bewegung E.L. Strasbourg », 1; 1 pièce
    Tract bilingue, non daté. [1972].
    Présentation bilingue des « motifs » et des « objectifs » du Mouvement régionaliste d’Alsace-Lorraine E.L. Président: dr. M. Iffrig. Secrétaires: F. Moschenross, R. Joachim, J. Renfer. Trésorier: A. Anstaett. Secrétariat: Strasbourg.
  - « Etudiant alsacien, étudiant lorrain, l’avenir de l’Europe, est-ce que cela ne t’intéresse pas ? Et celui de ta région ? (…) ». Strasbourg, 2; 1 pièce
    Tract non daté [1972]. Au verso: Bulletin d’adhésion au Mouvement régionaliste d’Alsace-Lorraine.
  - Mouvement régionaliste d’Alsace-Lorraine E.L. « Le référendum ». Strasbourg, 3; 1 pièce
    Tract non daté [14 avril 1972].
    Invitation à « s’abstenir ou à déposer un bulletin blanc dans l’urne » lors du référendum du 23 avril 1972 sur l'élargissement des Communautés européennes (ratification des adhésions de la Grande-Bretagne, du Danemark, de l'Irlande et de la Norvège aux Communautés européennes).
  - Enveloppe adressée à la BDIC. Août 1972, 4; 1 pièce
    Adresse d’envoi: B. Fousse, Sierck-les-Bains (Lorraine).
- France. Amicale du 223e Régiment d'infanterie territoriale, 1919; F/DELTA/RES/0127; 6 pièces
  Anciens combattants -- Associations; Guerre mondiale (1914-1918)
  - Album de photos
  - Historique de l'Amicale
  - Lieutenant-colonel de Bouvié (1859-1931). Portait. Fac-similé
  - Marc Citoleux. Les Terribles, souvenirs de guerre. S.d [octobre 1929]. 197 pages
  - Liste des sociétaires au 1er octobre 1924
  - Liste des sociétaires au 10 juin 1942
- France. Amicale des Réservistes de l'Armée française (Paris), F/PIECE/2403; 1 pièce; Amicale des Réservistes de l'Armée française
  Don (n° 40605 ) effectué le 4 juillet 1950.
  Brochure.
- France. Amitié franco-chinoise, 1963-1969; F/DELTA/0060; 5 pièces
  Invitations de l'Association des amitiés franco-chinoises à des projections de films chinois.
  Echanges culturels
  France -- Relations extérieures -- 1958-1969; Chine -- 1949-1976
- France. Amitiés franco-péruviennes, 1985-1989; F/DELTA/0649; 1 chemise
  France -- Relations extérieures -- 1981-1995; Pérou
- France. Anarchisme avant 1914, ARCH/0031; 1 chemise (3 pièces)
  Don de M. François Bochet enregistré en 2014 sous le numéro 81072.
  3 publications (2 brochures, un numéro de périodique) anarchistes rares.
  Anarchisme; France
  - E. Armand et Marie Kugel, La Fin du Christ légendaire (essai de christianisme libertaire). (5e mille.), 1; 1 pièce
    Paris: bureaux de l'Ère nouvelle, 1902. 8 p.Supplément à "L'Ere nouvelle", n° 13-14.
  - Groupe La Régénération Humaine, Entente, entraide et camaraderie, 2; 1 pièce
    Nantes, Georges Rompillon Impr., sd. 24 p.
  - La Verda Stelo, 3; 1 pièce
- France. Anarchisme, [1914-1930]; 4/DELTA/0545
  Anarchisme; France -- 1870-1940 (3e République)
- France. Anarchisme, 1970-….; F/DELTA/0077
  Anarchisme; France -- 1969-1974 (G. Pompidou)
- France. Anciens déportés et résistants, 1965-1973; F/DELTA/0070; 101 pièces
  Dons divers effectués le 28 décembre 1968.
  Ce dossier comprend des correspondances, des documents relatifs à certaines commémorations et des coupures de presse.
  Association nationale des anciens combattants de la Résistance. France
  Union française des associations de combattants et victimes de guerre
  Fédération nationale des déportés et internés, résistants et patriotes. France
  Comité de Liaison de la Résistance
  Fédération internationale des résistants
- France. André Vincent (Monseigneur). Le Comte de Paris et al., 1933-1937; F/DELTA/0499; 1 chemise
  Royalistes; France -- 1914-1940
- France. Antifascisme, 1935-1936; F/DELTA/0535; 1 dossier (22 pièces)
  Collection de tracts de divers groupes politiques communistes et antifascistes et/ou pacifistes, diffusés durant la période du Front populaire, notamment dans le XIVème arrondissement de Paris.
  Mouvements antifascistes; France -- 1914-1940
  France -- 1936-1938 (Front populaire)
  - Grande fête du Front populaire. Comité d’unité d’action antifasciste du XIVème arrondissement, 6 juillet 1935; 5 exemplaires
    Programme de la fête, dont présence de Gaston Couté.
  - Grande soirée artistique et dansante. Comité de lutte contre la guerre et le fascisme, 5 octobre 1935; 4 pages
    Programme de la soirée.
  - La misère grandit, la guerre rôde, le fascisme menace, le Front populaire lutte contre ces fléaux. Front populaire du XIVème arrondissement, 6 novembre [1935]; 3 exemplaires
    Tract pour un meeting salle Boër.
  - Pour la ratification du pacte franco-soviétique. Les Amis de l’Union soviétique. Tract. 12 décembre 1935.
  - Lettre ouverte de l’Union de défense des sinistrés des sanctions (UDSS), 18 décembre 1935; 2 feuillets
    Secrétaire général: J. Vannier. La lettre est accompagnée de la liste des membres du Comité d’études de l’Union de défense des sinistrés des sanctions.
  - Conférence de la commission médicale de l’Association pour l’étude de la culture soviétique. Ma vie médicale en URSS, par le docteur Lelio Zeno. Les tendances de la médecine en URSS, par le docteur Amédée Guy, Janvier 1936; 2 exemplaires
    Tract. Janvier 1936.
    Tract pour deux conférences à la maison de la Mutualité.
  - Grande fête de nuit du Front populaire. Au profit des œuvres d’entr’aide sociale du Front populaire du XIVème arrondissement. Sous la présidence du professeur Langevin et des élus antifascistes du XIVème arrondissement, 15 février 1936; 4 exemplaires
    Tract 4 pages illustré [photographie].
  - Où s’arrêtera Hitler ? Le fascisme, régime de servitude, conduit à la guerre. Comité Thaelmann et Comité national de lutte contre la guerre et le fascisme, 12 mars [1936]
    Tract pour un meeting au palais de la Mutualité, sous la présidence de Georges Pouderoux, avec marcel Cachin, Pierre Cot, Jean Zyromski, O. Rabaté, Bernadette Cattanéo et A. Seigneur.
  - Après la dénonciation des accords de Locarno par l’Allemagne. Comité de vigilance des intellectuels antifascistes (CVIA)..., [1936]; 2 exemplaires
    Tract non daté.
  - Lisez les livres et brochures de la Librairie des travailleurs, elle est antifasciste, 2 exemplaires
    Tract non daté. Librairie des travailleurs, 47 rue Bénard, paris XIVème.
- France. Antimilitarisme, 1973-…; F/DELTA/0145
  Pacifisme; France -- 1969-1974 (G. Pompidou)
  Antimilitarisme; France -- 1969-1974 (G. Pompidou)
- France. Antisémitisme, 1992-1999; F/DELTA/1055; 9 pièces
  Articles publiés dans différentes revues notamment par Diane Afoumado.
  Ravensbrück (Allemagne; camp de concentration); Récits personnels
  Guerre mondiale (1939-1945) -- Récits personnels juifs
  Juifs -- Allemagne -- 1933-1945
  Juifs -- France; 1900-1945
  Antisémitisme; Allemagne
  Antisémitisme; États-Unis -- 1898-....
  Antisémitisme; France
  Guerre mondiale (1939-1945) -- Juifs; France
  Guerre mondiale (1939-1945) -- Art et guerre; France
  - Bulletin du Centre d'histoire de la France contemporaine
  - Cahier du Centre de recherches sur les civilisations et identités culturelles comparées des sociétés européennes et occidentales
  - Revue des études juives
  - Pourquoi M. Einstein ne peut plus dormir tranquille par Ruth Seydewitz et Max Seydewitz
  - L'avenir des aryens, par Georges Vacher de Lapouge
  - Henry Ford et l'antisémitisme américain, par François Duprat et Alain Renault
  - Propagande antisémite
  - Zur entstehung des politischen antisemitismus in Deutschland par Iring Fetscher
- France. Antisémitisme en France, 1940-2004; F/DELTA/RES/0760/(46)(5)
- France. Antispécisme et libération animale, 1997-1999; F/DELTA/1793; 12 pièces
  Animaux -- Protection; France
  - Cahiers antispécistes. Réflexion et action pour l'égalité animale
  - Chats et chiens sans viande par L'association Veg et Chat
  - Guide Koala par le KOllectif d'Action pour la Libération Animale
  - Dame Nature est mythée par le Collectif pour l'égalité animale
  - Les animaux, par Larry Law
  - Nous ne mangeons pas de viande pour ne pas tuer d'animaux par Yves Bonnardel
  - L'arche spatiale
  - Tracts et cartes postales
    carte postale
  - La mort au bout du voyage par le Collectif pour l'égalité animale
- France. AOF. Affaire des Pères blancs de Dakar (directeurs de Afrique nouvelle), 1951; F/DELTA/RES/0377; 33 pièces
- France. Archives des bibliothèques et musées, 1921-1923; 4/DELTA/1641; 4 pièces
  - Correspondance de Paul Roquère (Préfet des Ardennes) aux maires du département relative à l'état des fresques laissées par les Allemands dans différents locaux occupées par eux dans les Ardennes, 28 mai 1921; 1 pièce
    Guerre mondiale (1914-1918) -- Art et guerre; Ardennes (France)
    Guerre mondiale (1914-1918) -- Destruction et pillage; Ardennes (France)
  - Correspondance du directeur des Beaux-Arts au sénateur André Honnorat, 11 novembre 1921; 1 pièce
  - Correspondance du directeur des Beaux-Arts à Armand Bouttillier de Retail (Conservateur à la Bibliothèque et au Musée de la guerre), 8 février 1922; 1 pièce
  - Programme du Congrès des bibliothécaires et des bibliophiles organisé par l'Association des bibliothécaires français du 3 au 9 avril 1923, 1 pièce
- France. Archives photographiques d'art et d'histoire, [1914-1924]; 4/DELTA/1570; 3 pièces
  Société créée pour faire suite au service photographique et cinématographique de l'Armée.
- France. Armement nucléaire, 1963-1973; F/DELTA/0114; 3 pièces
  Mouvement antinucléaire; Étudiants -- Activité politique
  Politique nucléaire; France -- 1958-.... (5e République)
  Pacifisme; France -- 1958-.... (5e République)
- France. Artistes, 1969-….; F/DELTA/0154
  Artistes; France -- 1969-1974 (G. Pompidou)
- France. Ascofam, [1945-1999]; 4/DELTA/0999
  Oeuvres de bienfaisance; France -- 1945-....
- France. Assistance. Œuvres diverses, [1914-1924]; 4/DELTA/1561
  Oeuvres de bienfaisance; France -- 1870-1940 (3e République)
- France. Association des jeunes pour la connaissance de l'Etat, 1967; 4/DELTA/0986; 1 pièce
  Don anonyme effectué le 28 décembre 1928.
  Ce dossier comprend une invitation à une conférence-débat sur « Le journalisme: grandeur et servitude » le 11 décembre 1967.
  Jeunesse -- Activité politique; France
  Mouvements de jeunesse; France
- France. Association France-Cambodge, 1975-1976; F/DELTA/0187
  Documents divers.
  France -- Relations extérieures; Cambodge -- 1975-1979
  Cambodge -- 1970-1975 (Guerre civile)
- France. Association française de lutte contre la faim, 4/DELTA/1122
  Don anonyme effectué le 22 mars 1963.
- France. Association Oder-Neisse, 1963-1972; F/DELTA/0069; 59 pièces
  Don divers enregistrés le 28 décembre 1968.
  Ce dossier comprend des documents relatifs à des conférences nationales, de la correspondance, des notes sur les débats ainsi que quelques numéros du Bulletin d’information de l’association: Oder-Neisse.
  Pologne -- Frontières -- Allemagne
  Oder-Neisse, Ligne
  Allemagne -- Frontières -- Pologne
  Association France-Pologne
- France. Assosciation contre la peine de mort, 1965-1973; 4/DELTA/0987; 40 pièces
  Ce dossier comprend des bilans d’activité annuels, de la correspondance, des communiqués, des exposés et des coupures de presse.
  Peine de mort; France -- 1958-.... (5e République)
  Peine de mort; Opinion publique française
- France. Association nationale d’action pour la fidélité au général de Gaulle, Novembre 1971; 4/DELTA/1684
  Don anonyme effectué le 10 novembre 1971.
  Gaulle, Charles de (1890-1970); Commémoration
- France. Assurances sociales, [1914-1928]; 4/DELTA/1618; 12 pièces
  Sécurité sociale; France -- 1870-1940 (3e République)
  France -- Politique sociale -- 1870-1918
  - Rapport de Paul Morel (Président de la Commission administrative des Hospices de Vesoul) relative à la loi sur les assurances sociales et sa répercussion sur les dépenses communales d'assistance publique
  - Extrait des procès-verbaux de la séance du 19 décembre 1930 de la Section permanente du Conseil supérieur de l'Assistance publique du ministère de la Santé publique
  - Extrait des commentaires de l'opinion publique sur les assurances sociales
  - Rapport de M.P. de Saint-Léger au Congrès national des retraites pour la vieillesse, 1921
  - Divers projets de loi adoptés par le Sénat portant création d'un livret d'assurances sociales et modification de la législation de la Caisse nationale d'assurance en cas de décès
- France. Auberges de jeunesse, 1937-1944; GF/DELTA/0105; 1 chemise
  Notes internes, coupures de presse.
  Auberges de jeunesse; France -- 1870-1940 (3e République)
  Mouvements de jeunesse -- France -- 1939-1945
- France. Aumônerie, [1914-1930]; 4/DELTA/0566
  Aumônerie hôpital; France -- 1870-1940 (3e République)
- France. Barbie Klaus, 1971-1972; GF/PIECE/1093
  Shoah
  France -- 1940-1945 (Occupation allemande)
- France. Belgique. Surréalistes révolutionnaires, 1947; GF/DELTA/0094; 4 pièces
  Surréalisme; Europe -- 1945-....
  Surréalisme; Belgique -- 1944-1951
  Surréalisme; France -- 1944-1958 (4e République)
  Dotremont, Christian (1922-1979)
  - Manifeste des surréalistes révolutionnaires en France, 1 pièce
  - La cause est entendue [texte signé par des surréalistes révolutionnaires français et belges, 1er juillet 1974; 1 pièce
  - Ode à Marx [texte signé par des surréalistes révolutionnaires français et belges, 1 pièce
  - Les grands transparents. Edité par les groupes surréalistes révolutionnaires, 1 pièce
- France. Biafra, 1968-1972; 4/DELTA/0989; 11 pièces
  Don anonyme effectué le 28 décembre 1968.
  Coupures de presse, appels, communiqués issus des associations Terre des Hommes-France, Pax Christi, Afrique-Continent.
  Mouvements pacifistes; Nigéria (est)
  Solidarité; Nigéria (est)
- France. Bibliothèques, 1970-1973; 4/DELTA/1172, 4/DELTA/1579
  Bibliothèques; France -- 1969-1974 (G. Pompidou)
  - 1970-1973, 4/DELTA/1172
  - [1914-1924], 4/DELTA/1579
- France. Bibliothèques et lecture publique, 1968-….; 4/DELTA/0988
  Bibliothèques publiques; France -- 1969-1974 (G. Pompidou)
- France. Bombe atomique, 1957-1973; F/DELTA/0025; 24 pièces
  Ce dossier comprend divers tracts issus du Mouvement de la paix, du Mouvement contre l'armement atomique, une exposition de l’Union des Femmes françaises intitulée « L’énergie atomique, source de vie ou de mort » ainsi que des documents relatifs à la rencontre internationale 31 mai-1er juin 1958: « La responsabilité de la femme à l’ère atomique ».
  Désarmement nucléaire; France -- 1958-.... (5e République)
  Bombe atomique; France -- 1958-.... (5e République)
- France. Bouziri Saïd, ARCH/0074
  Don effectué par Bernard Wallon enregistré le 1er mars 2017.
  Caricature de Said Bouziri.
  Droits de l'homme; France
  Confédération française démocratique du travail
- France. Brossolette Pierre, 1940-1947; 4/DELTA/0882; 3 pièces
  Guerre mondiale (1939-1945) -- Mouvements de résistance -- France
  Franc-maçonnerie -- France
  - Hommage aux morts de la France par Pierre Brossolette [Emission Radio-Londres de juin 194?]
  - Pierre Brossolette, étudiant et universitaire. Note biographique, 5 feuillets
  - 22 mars 1947: anniversiare de la mort de notre F.. Pierre Brossolette. Conférence du F.. Iwan Cerf, en tenue blanche ouverte
- France. Bureau de comptabilité du Maroc à Casablanca, 4/DELTA/RES/0006
  Maroc. Protectorat de la République française au Maroc
- France. Bureau International de Fédérations d'Instituteurs, 20 mars 1916; 4/DELTA/0090/02; 1 pièce
  Circulaire du Bureau International de Fédérations d'Instituteurs produite lors du transfert du siège de l'organisation aux Pays-Bas.
- France. Camp du Larzac, 1973-1978; F/DELTA/0135; 1 chemise (11 pièces)
  Origines inconnues. Cette collection a été constituée, au fil des années 1970, par les agentsde la BDIC. Seule la pièce 10 porte un numéro de don: « don 65335 d’Odile Patrois[bibliothécaire à la BDIC], enregistré le 30 novembre 1978 ».
  Inventaire à la pièce. Les pièces ont été numérotées par la BDIC